臺灣板橋地方法院刑事判決　　　　　　　92年度易字第3106號
公　訴　人　臺灣板橋地方法院檢察署檢察官
被　　　告　庚○○
被　　　告　壬○○
共　　　同
選任辯護人　湯明亮律師
上列被告等因偽造文書案件，經檢察官提起公訴（92年度偵字第
20 064號）及移送併辦（93年度偵字第2621號、臺灣士林地方法
院檢察署93年度偵字第5192號、臺灣基隆地方法院檢察署92年度
偵字第3234號、臺灣桃園地方法院檢察署94年度偵字第415 號）
，被告等於本院行準備程序中，對於被訴事實為有罪之陳述，由
本院合議庭裁定由獨任法官進行簡式審判程序，本院判決如下：
    主  文
庚○○共同連續明知為不實之事項，而使公務員登載於職務上所
掌之公文書，足以生損害於公眾及他人，處有期徒刑陸月，如易
科罰金，以參佰元算壹日。
壬○○共同連續明知為不實之事項，而使公務員登載於職務上所
掌之公文書，足以生損害於公眾及他人，處有期徒刑肆月，如易
科罰金，以參佰元算壹日，緩刑參年。
    事  實
一、庚○○於民國89年5 月22日起至91年6 月24日止擔任福銓建
    步宏之女。緣起造人福銓公司在桃園縣龍潭鄉○○村○○路
    建築「水戶石門」共計170 戶之工程，委由普泉工程有限公
    司（下稱普泉公司）承做。於新建工程期間，庚○○為籌湊
    建築工程經費，於89年5 月23日以自己名義向丙○○借款新
    台幣（下同）500 萬元，並簽發同額本票1 紙交丙○○收執
    ，由丙○○於91年8 月30日取得本院91年度票字第5092號民
    事裁定，經臺灣高等法院駁回抗告，於91年11月6 日確定；
    復於90年9 月5 日以自己名義向丁○○借款100 萬元，並簽
    發102 萬元支票一紙交丁○○收執，丁○○於91年10月31日
    取得本院91年度訴字第1887號民事判決，並於91年12月4 日
    確定；又庚○○於90年5 月30日透過癸○○介紹（另於臺灣
    臺北地方法院檢察署93年度2194號案件偵查中），由陳仁治
    （另經臺灣基隆地方法院檢察署檢察官以93年度偵字第1637
    號不起訴處分書為不起訴處分確定）投資福銓公司新建工程
    金額50 00 萬元（後90年9 月14日切結書載明實際投資金額
    為3200萬元，後復有二份協議書、一份切結書）。嗣因福銓
    公司積欠普泉公司4000餘萬元，其中1988萬元部分，由普泉
    公司於91年3 月7 日取得本院91年度票字第1920號民事裁定
    ，經臺灣高等法院駁回抗告，於91年9 月13日確定；又福銓
    公司積欠代書乙○○辦理「水戶石門」第一次登記代書報酬
    675 萬3010元，由庚○○以福銓公司負責人名義簽發本票3
    紙合計675 萬3010元交乙○○收執，乙○○於92年3 月7日
    取得本院92年度票字第1783號民事裁定，並於92年3 月24
    日更正裁定確定；另福銓公司積欠甲○○造景工程144 萬元
    ，亦由庚○○以福銓公司負責人名義簽發同額本票1 紙交甲○○收執，甲○○於92年3 月7 日取得本院92年度票字第
    1782號民事裁定，於92年3 月24日更正裁定確定。詎庚○○
    為逃避債務，竟基於與下列之人共同基於使公務員登載不實
    之概括犯意聯絡，於下列時、地，以下列方法規避債務，茲
    分述如下：
（一）庚○○明知如附表一所示之土地及新建完成之房屋所有權
      ，均屬於福銓公司，且壬○○並無資力購買上開不動產，
      二人竟基於使公務員登載不實之犯意聯絡，於91年5 月15
      日由壬○○提供其
      之名義作成土地、建築改良物所有權（含共同使用部分）
      移轉契約書後，91年5 月20日持向桃園縣大溪地政事務所
      申請移轉所有權登記，使不知情之公務員於91年5 月28日
      將此不實之事項登載於職務上所掌管之公文書，並發給土
      地、建築改良物所有權狀；二人復基於同一概括犯意，庚○○並進以自己為債務人，壬○○為義務人，於91年7 月
      29 日 與李正發訂立土地、建築改良物抵押權設定契約書
      ，為李正發設定400 萬元之不動產抵押權，再持向桃園縣
      大溪地政事務所申請設定抵押權登記，使不知情之公務員
      於91年7 月30日將此不實之事項登載於職務上所掌管之公
      文書，並發給他項權利證明書，致生損害於普泉公司、丙○○、丁○○、陳仁治、乙○○、甲○○之權益及地政機
      關不動產資料管理之正確性。（本案起訴部分及臺灣士林
      地方法院94年度偵字第415 號併案部分）
（二）庚○○明知如附表二所示之土地及新建完成之房屋所有權
      ，均屬於福銓公司，且辛○○（另案於本院以93年度易字
      第1251號審理中）無資力購買上開不動產，二人竟基於使
      公務員登載不實之概括犯意聯絡，於91年5 月15日由辛○○提供其
      成土地、建築改良物所有權（含共同使用部分）移轉契約
      書後，91年5 月20日持向桃園縣大溪地政事務所申請移轉
      所有權登記，使不知情之公務員於91年5 月28日將此不實
      之事項登載於職務上所掌管之公文書，並發給土地、建築
      改良物所有權狀；二人復基於同一概括犯意，庚○○並進
      以自己為債務人，辛○○為義務人，於91年7 月29日與李
      正發訂立土地、建築改良物抵押權設定契約書，為李正發
      務所申請設定抵押權登記，使不知情之公務員於91年7 月
      30日將此不實之事項登載於職務上所掌管之公文書，並發
      給他項權利證明書，致生損害於普泉公司、丙○○、丁○○、陳仁治、乙○○、甲○○之權益及地政機關不動產資
      料管理之正確性。（臺灣板橋地方法院檢察署93年度偵字
      第2621號、臺灣士林地方法院檢察署94年度偵字第415 號
      併案部分）
（三）庚○○明知如附表三所示之土地及新建完成之房屋所有權
      ，均屬於福銓公司，竟透過成年女子「佩君」之介紹，以
      將給付20萬元作為酬勞之條件，取得無資力之子○○（另
      經臺灣高等法院以93年度上易字第1954號刑事判決判處有
      期徒刑5 月確定）同意，由子○○提供
      佩君」轉交庚○○，並共同基於使公務員登載不實之犯意
      聯絡，於91年5 月15日虛偽以「買賣」之名義作成土地、
      建築改良物所有權（含共同使用部分）移轉契約書後，91
      年5 月20日持向桃園縣大溪地政事務所申請移轉所有權登
      記，使不知情之公務員於91年5 月28日將此不實之事項登
      載於職務上所掌管之公文書，並發給土地、建築改良物所
      有權狀；復基於同一概括犯意聯絡，庚○○並進以子○○
      為債務人及義務人，於91年12月12日與陳仁治訂立土地、
      建築改良物抵押權設定契約書，為陳仁治分別設定135 萬
      元之不動產最高限額抵押權，再持向桃園縣大溪地政事務
      所申請設定抵押權登記，使不知情之公務員於91年12月13
      日將此不實之事項登載於職務上所掌管之公文書，並發給
      他項權利證明書，致生損害於普泉公司、丙○○、丁○○
      、陳仁治、乙○○、甲○○之權益及地政機關不動產資料
      管理之正確性。（臺灣板橋地方法院檢察署93年度偵字第
      2621號併案部分）
（四）由於福銓公司遲遲無法以桃園縣龍潭鄉太平村「水戶石門
      」土地及新建房屋向銀行貸款清償陳仁治之欠款，經陳仁
      治多次催討未果，癸○○取得庚○○同意，出面商得無資
      力購屋之己○○（另案經臺灣士林地方法院以93年度簡字
      第412 號刑事簡易判決判處有期徒刑5 月，緩刑3 年確定
      ）應允，均明知如附表四所示之土地及新建完成之房屋所
      有權屬於福銓公司所有，竟共同基於使公務員登載不實之
      概括犯意聯絡，由己○○提供
      20日在台北縣三重市○○○路302 號福銓公司內虛偽以「
      買賣」名義作成土地、建築改良物所有權（含共同使用部
      分）移轉契約書後，91年5 月20日持向桃園縣大溪地政事
      務所申請移轉所有權登記，使不知情之公務員於91年5 月
      28日將此不實之事項登載於職務上所掌管之公文書，並發
      給土地、建築改良物所有權狀。嗣因以己○○名義仍無法
      向銀行貸款清償陳仁治之欠款，庚○○遂先提供門牌號碼
      桃園縣龍潭鄉○○村○○路339 號2 樓之12、之13、3 樓
      之2 、之3 、之4 、之5 、之17、之18、6 樓之14、7 樓
      之6 、7 樓之7 等11戶房地設定抵押權予陳仁治及陳仁治
      指定之人供擔保，其中如附表四編號4 所示房地（包括如
      附表四編號1 至3 土地1 萬分之50），庚○○以己○○為
      債務人及義務人，於91年9 月19日與由陳仁治指定之楊美
      月訂立土地、建築改良物抵押權設定契約書，為楊美月設
      定100 萬元之不動產抵押權，再持向桃園縣大溪地政事務
      所申請設定他項權利登記，使不知情之公務員於91年9 月
      26日將此不實事項登載於職務上所掌管之公文書，並發給
      他項權利證明書。惟庚○○仍未能解決債務，陳仁治委託
      友人夏祿華尋找癸○○輾轉尋找庚○○負責，由於庚○○
      業將如附表四所示編號5 （包括如附表四編號1 至3 土地
      1 萬分之50）已登記在己○○名義所有之房地另向夏祿華
      借款而交付所有權狀並未遺失，為求如附表四所示房地2
      戶能順利過戶予陳仁治以清償借款，庚○○、癸○○商議
      由己○○向桃園縣大溪地政事務所辦理權狀補發，三人明
      知如附表四所示編號5 （包括如附表四編號1 至3 土地1
      萬分之50）之房地所有權狀並未遺失，竟承接上開使公務
      員登載不實文書之概括犯意聯絡，推由己○○檢具相關文
      件，於92年2 月18日向桃園縣大溪地政事務所辦理權狀補
      發，使不知情之公務員於92年3 月21日將此不實事項登載
      於職務上所掌管之公文書，並補發土地、建築改良物所有
      權狀，足以生損害於普泉公司、丙○○、丁○○、乙○○
      、甲○○之權益及地政機關不動產資料管理之正確性。（
      臺灣士林地方法院檢察署93年度偵字第5192號併案部分）
（五）庚○○、福銓公司因積欠丙○○、丁○○借款及乙○○報
      酬、甲○○工程款無法清償，明知如附表五所示之土地及
      新建完成之房屋所有權，均屬福銓公司所有，且明知游家
      豪並無資力向福銓公司購買，竟於91年5 月15日虛偽以「
      買賣」名義作成土地、建築改良物所有權移轉契約書後，
      於91年5 月20日持向桃園縣大溪地政事務所申請移轉所有
      權登記，使不知情公務員於91年5 月28日將此不實事項登
      載於職務上所掌管之公文書，並發給土地、建築改良物所
      有權狀，足以生損害於普泉公司、丙○○、丁○○、乙○○、甲○○之權益及地政機關不動產資料管理之正確性。
      （臺灣士林地方法院檢察署94年度偵字第415 號併案部分
      ）
二、案經普泉公司訴由臺灣板橋地方法院檢察署檢察官偵查起訴
    及移送併辦。本院於準備程序進行中，庚○○、壬○○就被
    訴事實為有罪之陳述，經告知被告等簡式審判程序之旨，並
    聽取當事人之意見後，裁定進行簡式審判程序。
    理  由
一、上開事實，業經被告庚○○、壬○○於本院審理時坦承不諱
    ，核與證人李正發、簡獻清、王經宇、王秀鳳、乙○○、己○○、癸○○、陳仁治、夏祿華、戊○○等人之證述相符，
    且有下列書證可資佐證：
 （一）有關起訴部分：彰化銀行西三重分行93年3 月26日函附
       被告庚○○於91年7 月31日提示領現之匯款支票影本正
       反面（見本院卷第93至95頁）、財政部臺灣省北區國稅
       局三重稽徵所93年4 月2 日函附被告庚○○、壬○○86
       年度至91年度綜合所得稅核定通知書及申報書影本（見
       本院卷第98至125 頁）、桃園縣大溪地政事務所93年7
       月6日 溪地登字第093000 5569 號函附桃園縣龍潭鄉○○段1175、1059、1060、1113、1128、1176、1164、10
       42、1043號建物、土地所有權登記、抵押權設定登記之
       申請卷宗（見本院卷第182 頁）、臺灣板橋地方法院檢
       察署93年7 月26日函附被告壬○○86年度至92年度所得
       暨財產資料、台北國際商業銀行南三重分行帳戶交易明
       細表、中華郵政股份有限公司三重郵局帳戶交易明細等
       資料（見本院第201 至226 頁）、被告壬○○在慕雨軒
       茶藝館之在職所得證明書（92他字第2535號卷第20頁）
       、被告壬○○印辰實業股份有限公司之扣繳憑單、房屋
       土地買賣契約書4 份、福銓公司股東往來累計表、本票
       2 紙（分別見92他字第2535號卷第20頁、第21至22頁、
       第23至50頁、第51頁、第55頁）。
（二）有關臺灣板橋地方法院檢察署93年度偵字第2621號併案部
      分：土地、建物登記謄本、房屋土地買賣契約書3 份、本
      院91年度票字第1920號民事裁定（分別見92年度發查第22
      74號卷第4 至6 頁、第32至42頁、第7 頁）、辛○○86年
      至92年所得資料（見本院卷第237 至244 頁）、辛○○在
      慕雨軒茶藝館之在職暨所得證明書、全家便利商店股份有
      限公司、精實企業管理顧問股份有限公司、印辰實業股份
      有限公司、傳揚行銷廣告股份有限公司等單位出具之扣繳
      憑單、本票2 紙、辛○○訂金收入48萬現金之相關費用支
      出明細表（分別見92發查第2274號卷第25頁、第25頁背面
      至第27頁背面、第28頁、第51頁）。
（三）有關臺灣基隆地方法院檢察署92年度偵字第3234 號 併案
      部分：土地登記申請書2 份、土地建築改良物買賣所有權
      移轉契約書5 份、建物所有權狀4 份、授權書、土地所有
      權狀1 份（分別見92年度偵字第3234號卷第11至12頁、第
      20 至21 頁、第13至15頁、第22至24頁、第58至64頁、第
      69頁、第73頁、第18至19頁、第27至28頁、第70至71頁、
      第74 至75 頁、第38頁、第65至67頁）、福銓公司與子○○簽訂之信託契約（見92年度偵字第2499號卷第18、19頁
      ）。
（四）有關臺灣士林地方法院檢察署93年度偵字第5192號併案部
      分：己○○與福銓公司之信託契約、建物所有權狀2 份、
      土地所有權狀2 份、建物及土地登記謄本共5 份、桃園縣
      大溪地政事務所92年11月20日溪地登字第0920009740號函
      附桃園縣龍潭鄉○○村○○路339 號7 樓之7 （石門段11
      31建號）、7 樓之8 （石門段1132建號）及其坐落土地石
      門段197 號之所有權異動索引各1 份、土地登記申請書（
      分別見92年度偵字第10463 號卷第9 頁、第10至13頁、第
      14 至17 頁、第20頁反面至37頁、第42至43頁）、桃園縣
      大溪地政事務所93年6 月18日溪地登字第0930004874號函
      附土地登記申請書、夏祿華所提協議書2 份、切結書2 份
      、投資承諾書1 份、臺灣基隆地方法院檢察署檢察官93年
      度偵字第1637號不起訴處分書（分別見93年度偵緝字第
      300 號卷第28至37頁、第50頁反面至52頁、第52頁反面）
      。
（五）有關臺灣桃園地方法院檢察署94年度偵字第415 號併案部
      分：福銓公司變更登記表、本院91年度訴字第1887號民事
      判決及確定證明書影本、本院92年度票字第5092號民事判
      決及確定證明書影本、本院92年度票字第1783號民事裁定
      及確定證明書影本、桃園大溪地政事務所土地建物異動清
      冊、土地登記謄本、建物登記謄本（分別見93年度發查字
      第2447號卷第5 至8 頁、第9 至11頁、第12至14頁、第15
      至17頁、第18至20頁、第22至87頁、第88至89頁）、土地
      所有權狀、建物所有權狀、丙○○預收房地款明細表、建
      物登記謄本、借款協議書、辛○○房屋土地買賣契約書、
      辛○○各類所得扣繳暨免扣繳憑單、辛○○「慕雨軒」在
      職證明書、壬○○房屋土地買賣契約書、各類所得扣繳暨
      免扣繳憑單、壬○○「慕雨軒」在職暨所得證明書、臺灣
      中小企業銀行匯款申請書、臺灣土地銀行中崙分行放款繳
      納單、福銓公司股東往來累計表、福銓公司轉帳傳票（分
      別見94年度偵字第415 號第一宗卷第28至30頁、第31至36
      頁、第57頁、第58至60頁、第62至64頁、第81至88頁、第
      89 至92 頁、第93頁、第94至121 頁、第122 至123 頁、
      第12 4頁、第125 頁、第126 頁、第127 至128 頁）、壬○○、辛○○房屋買賣合約書、李正發設定借款本票影本
      、臺灣桃園地方法院囑託查封登記函、丙○○房屋買賣合
      約書、建物登記謄本、游祥貴借款協議書、臺灣桃園地方
      法院民事執行處拍定分配函、土地謄本、建物謄本、相片
      15 張 、房地預定買賣契約書節本影本3 份、土地建物謄
      本（分別見本94年度偵字第415 號第二宗卷第3 至23頁、
      第24 頁 、第25至30頁、第31至40頁、第41至43頁、第44
      至46頁、第47至51頁、第56至61頁、第62至64頁、第65至
      69頁、第70至105 頁、第106 至130 頁）。
（六）以被告壬○○、另案被告辛○○近年之所得總和有限，堪
      認被告壬○○、辛○○無資力購買上開房地無誤，加以另
      案被告子○○、己○○亦坦承係虛偽買賣上開房地；雖游
      家豪曾與福銓公司簽訂借款協議書，惟證人戊○○到庭證
      稱：認識游祥貴先生... 我就雙方所談金額、條件擬定借
      款協議書，至於後續有無交付金額情形我不清楚等語，以
      借款協議書當事人之一為游祥貴，而如附表所示五之所有
      權人為游家豪，二者是否為同一人，已值懷疑，況縱或是
      同一人，在無任何證據證明游祥貴已交付借款情形下，尚
      難據此為有利被告庚○○之認定。是以，被告庚○○、壬○○之自白與事實相符。綜上參互印證，被告庚○○將如
      附表一至五所示之不動產虛偽以「買賣」之名義作成土地
      、建築改良物所有權移轉契約書後，分別持向桃園縣大溪
      地政事務所申請辦理所有權移轉登記，使不知情之公務員
      將此不實事項登載於職務上所掌管之公文書，並發給土地
      、建築改良物所有權狀，被告壬○○為如附表一所示房地
      之人頭，被告庚○○再以如附表一至四所示房地分別向李
      正發、陳仁治設定不動產抵押權，使不知情之公務員將此
      不實事項登載於職務上所掌管之公文書，並發給他項權利
      證明書，顯足以生損害於普泉公司、丙○○、丁○○、乙○○、甲○○之權益及地政機關不動產資料管理之正確性
      。本件事證明確，被告等犯行堪以認定。
二、核被告庚○○、壬○○所為，係犯刑法第214 條之明知為不
    實之事項，而使公務員登載於職務上所掌之公文書罪。被告
    庚○○、壬○○就如附表一、被告庚○○、另案被告辛○○
    就如附表二、被告庚○○、另案被告子○○、不詳姓名綽號
    「佩君」成年人就如附表三、被告庚○○、另案被告己○○
    、癸○○就如附表四、被告庚○○、游家豪就如附表五部分
    ，有犯意聯絡及行為分擔，均為共同正犯。被告庚○○、壬○○多次犯行，時間緊接，犯罪構成要件相同，顯係各基於
    概括犯意為之，均為連續犯應以一罪論，並均依法加重其等
    刑。又關於起訴部分外，其餘如附表一所示設定抵押權、其
    餘虛偽買賣、設定抵押權部分，雖起訴書未提及，然與起訴
    事實有裁判上一罪關係，為起訴效力所及，本院自得併予審
    理。爰審酌被告庚○○身為福銓公司負責人，明知福銓公司
    財務發生週轉不靈，不思與債權人積極協調解決債務之方法
    ，竟以虛偽買賣規避債權人之求償，被告壬○○為被告庚○○之女，不忍父親經商失敗而充當人頭，影響債權人請求清
    償債務之困難度及其等犯罪之動機、目的、手段、所生危害
    、犯罪後坦承犯行，態度尚稱良好，並均與被害人普泉公司
    、丙○○等人達成和解等一切情狀，分別處如主文所示之刑
    ，並均諭知易科罰金之折算標準，以資懲儆。末被告壬○○
    前未曾受有期徒刑以上刑之宣告，此有臺灣高等法院被告全
    國前案紀錄表在卷為憑，其因一時失慮致罹刑典，事後已坦
    承犯行，深具悔意，經此偵審教訓，應知所警惕信無再犯之
    虞，本院認上開宣告之刑以暫不執行為適當，爰併予宣告緩
    刑3 年，以觀後效，用啟自新。
據上論斷，應依刑事訴訟法第273 條之1 第1 項、第299 條第1
項前段，刑法第28條、56條、第214 條、第41條第1 項、第74條
第1 款，罰金罰鍰提高標準條例第1 條前段、第2 條，判決如主
文。
本案經檢察官魏正杰到庭執行職務。
中　　華　　民　　國　　94　　年　　4 　　月　　26　　日
                  刑事第四庭    法　官  李麗玲
上正本證明與原本無異
如不服本判決應於送達後10日內向本院提出上訴狀
                                書記官  周百川
中　　華　　民　　國　　94　　年　　4 　　月　　26　　日
附錄本案論罪科刑法條全文：
刑法第214條：
明知為不實之事項，而使公務員登載於職務上所掌之公文書，足
以生損害於公眾或他人者，處 3 年以下有期徒刑、拘役或 500
元以下罰金。
附表一
編號  土地或建築    建號  權利範圍  移轉或設  登記日期
      改良物                        定原因
一    桃園縣龍潭鄉        1 萬分之  買賣      91年5 月
      石門段196號         200                 28日
      土地
二    同上地段197         同上      同上      同上
      號土地
三    同上地段198         同上      同上      同上
      號土地
四    桃園縣龍潭鄉 1175   全部      同上      同上
      太平村民治路
      339號9樓之11
五    同上鄉村路號 1059   全部      同上      同上
      3 樓之15
六    同上鄉村路號 1060   全部      同上      同上
      3 樓之16
七    同上鄉村路號 1113   全部      同上      同上
      6 樓之9
附表二
編號  土地或建築    建號  權利範圍  移轉或設  登記日期
      改良物                        定原因
一    桃園縣龍潭鄉        1 萬分之  買賣      91年5 月
      石門段196號         150                 28日
      土地
二    同上地段197         同上      同上      同上
      號土地
三    同上地段198         同上      同上      同上
四    桃園縣龍潭鄉  1128  全部      同上      同上
      太平村民治路
      339號7樓之4
五    同上鄉村路號  1164  同上      同上      同上
      8樓之20
六    同上鄉村路號  1176  同上      同上      同上
      9樓之12
附表三
編號  土地或建築    建號  權利範圍  移轉或設  登記日期
      改良物                        定原因
一    桃園縣龍潭鄉        1 萬分之  買賣      91年5 月
      石門段196號         100                 28日
      土地
二    同上地段197         同上      同上      同上
      號土地
三    同上地段198         同上      同上      同上
四    桃園縣龍潭鄉  1042  全部      同上      同上
      太平村民治路
      339號2樓之12
五    同上鄉村路號  1043  全部      同上      同上
      2 樓之13
附表四
編號  土地或建築    建號  權利範圍  移轉或設  登記日期
      改良物                        定原因
一    桃園縣龍潭鄉        1 萬分之  買賣      91年5 月
      石門段196號         100                 28日
      土地
二    同上地段197         同上      同上      同上
      號土地
三    同上地段198         同上      同上      同上
四    桃園縣龍潭鄉  1131  全部      同上      同上
      太平村民治路
      339號7樓之7
五    同上鄉村路號  1132  同上      同上      同上
      7 樓之8
附表五
編號  土地或建築    建號  權利範圍  移轉或設  登記日期
      改良物                        定原因
一    桃園縣龍潭鄉        1 萬分之  買賣      91年5 月
      石門段196號         300                 28日
      土地
二    同上地段197         同上      同上      同上
      號土地
三    同上地段198         同上      同上      同上
四    桃園縣龍潭鄉  1054  全部      同上      同上
      太平村民治路
      339號3樓之10
五    同上鄉村路號  1055  同上      同上      同上
      3 樓之11
六    同上鄉村路號  1056  同上      同上      同上
      3 樓之12
七    同上鄉村路號  1091  同上      同上      同上
      5 樓之7
八    同上鄉村路號  1119  同上      同上      同上
      6 樓之15
九    同上鄉村路號  1179  同上      同上      同上
      9 樓之15
